臺灣高等法院刑事判決
110年度交上易字第50號
上  訴  人  
即  被  告  何韋霆
上列上訴人即被告因過失傷害案件，不服臺灣新北地方法院109
年度審交易緝字第3號，中華民國109年7月27日第一審判決（起
訴案號：臺灣新北地方檢察署108年度偵字第29847號），提起上
訴，本院判決如下：
    主  文
上訴駁回。
    理  由
一、按不服地方法院之第一審判決而上訴者，須提出上訴書狀，
    並應敘明具體理由，刑事訴訟法第350條第1項、第361條第2
    項分別定有明文，此為上訴必備之程式，倘所提上訴理由非
    屬具體理由者，為上訴不合法律上之程式，且由同法第361
    條之立法理由第三項中「上訴理由是否具體，係屬第二審法
    院審查範圍，不在命補正之列。」等語可知，上訴書狀雖記
    載理由，但並未具體敘述時，則無須再命補正（最高法院97
    年度台上字第3889號判決意旨參照），第二審法院應依刑事
    訴訟法第362條前段、第367條前段之規定以判決駁回之。又
    其中所稱「具體理由」，固不以其書狀應引用卷內訴訟資料
    ，具體指摘原審判決不當或違法之事實，亦不以於以新事實
    或新證據為上訴理由時，應具體記載足以影響判決結果之情
    形為必要。但上訴之目的，既在請求第二審法院撤銷或變更
    第一審之判決，所稱「具體」，當係抽象、空泛之反面，若
    僅泛言原判決認事用法不當、採證違法或判決不公、量刑過
    重等空詞，而無實際論述內容，即無具體可言。從而，上開
    法條規定上訴應敘述具體理由，係指須就不服判決之理由為
    具體之敘述而非空泛之指摘而言（最高法院106年度第8次刑
    事庭會議決議意旨參照）。
二、上訴人即被告何韋霆上訴意旨略以：被告於警詢及偵訊中均
    坦承犯行，並有悔意，實務上仍須就其他方面調查，與事實
    相符，始足當之。被告有自白的情形，顯見其有悔改之心，
    犯罪之情狀，顯可憫恕，科以最低刑度仍嫌過重，得依刑法
    第59條規定，酌量減輕其刑，請鈞院改判量刑等語。
三、查被告因過失傷害案件，經原審法院依被告於原審準備程序
    中為有罪陳述而改行簡式審判程序，依據被告於警詢、偵查
    及原審中之自白、證人即告訴人李育辰於警詢及偵查中之證
    述、亞東紀念醫院乙種診斷證明書1紙、道路交通事故現場圖
    、調查報告表㈠、㈡、現場及車損照片共12張、新北市政府警
    察局道路交通事故肇事人自首情形記錄表等證據，認定被告
    於民國108年2月5日22時40分許，駕駛車牌號碼0000-00號自
    用小客車，沿新北市板橋區四川路1段往中山路1段方向行駛
    ，行經上開市區○○路0段00號前時，本應注意汽車迴車前，
    應暫停並顯示左轉燈光或手勢，看清無來往車輛，始得迴轉
    及轉彎車應讓直行車先行之規定，而依當時天候晴、夜間有
    照明、柏油路面、乾燥、無缺陷、無障礙物、視距良好等情
    ，並無不能注意之情事，竟貿然迴車未讓直行車先行，適有
    告訴人騎乘車牌號碼000-0000號普通重型機車，沿同向直行
    ，被告所駕駛之車輛因而與告訴人之機車發生碰撞，導致告
    訴人人車倒地，因而受有右側恥骨骨折、雙側下頜骨髁頸、
    冠突及聯合處位移骨折、疑似左側鼻竇骨折、下巴撕裂傷共
    兩處為3公分及2公分、左肩、左踝、右臀部挫傷、雙前臂擦
    傷、右膝擦傷合併挫傷、右下顎正中門齒脫落、左上顎第一
    大臼齒、左上顎第二大臼齒、左下顎第二小臼齒、左下顎第
    一大臼齒、左下顎第二大臼齒、右下顎第一大臼齒非複雜性
    牙冠斷裂、左上顎第二小臼齒複雜性牙冠斷裂、左上顎第一
    小臼齒垂直牙根牙冠斷裂之傷害等事實，而認被告所為係犯
    修正前刑法第284條第1項前段之過失傷害罪，被告雖於肇事
    後，處理人員前往現場處理時在場，並當場承認為肇事人，
    然於臺灣新北地方檢察署檢察官偵查時，被告經通知並未到
    案，嗣檢察官提起公訴後，被告於原審準備程序亦傳喚未到
    ，並經拘提無著，通緝後始到案，是難認被告有自願接受裁
    判之意，核與自首之要件不合，尚難依刑法第62條前段之規
    定減輕其刑，暨審酌被告駕駛自用小客車行經肇事地點，未
    注意看清有無來往車輛即貿然迴轉，致生本件交通事故，造
    成告訴人受有上開傷害，其行為應予非難，惟犯後已坦承犯
    行，態度尚佳，然迄未與告訴人達成和解或獲得諒解，兼衡
    被告高職肄業之教育程度、生活狀況、素行、過失情節、告
    訴人傷勢等一切情狀，量處有期徒刑3月，並諭知如易科罰
    金之折算標準，經核原審已詳敘其所憑證據及理由。
四、按刑罰之量定，為事實審法院之職權，倘法院已審酌刑法第
    57條各款所列情狀，而所量定之刑並未逾越法定刑範圍，亦
    無顯然失當情形，自不得任意指為違法（最高法院92年度台
    上字第2116號判決意旨參照）。查修正前刑法第284條第1項
    前段之過失傷害罪，法定本刑為6月以下有期徒刑、拘役或5
    百元以下罰金，原判決考量上開各項情狀，在法定刑度內量
    處有期徒刑3月，並未逾越法定刑度，以告訴人所受傷勢程
    度及被告過失程度觀之，亦無顯然失當情形，核與罪刑相當
    原則無悖。被告上訴意旨雖稱其有自白情形，顯見其有悔改
    之心，犯罪之情狀顯可憫恕，請依刑法第59條規定改判量刑
    云云，惟原判決量刑時已審酌被告「犯後已坦承犯行，態度
    尚佳」此節，並說明被告不符自首要件之原因，被告上訴意
    旨並未實際論述指摘原審量刑過重之理由，或原判決有何與
    事實不符之處，亦未具體敘明有何「犯罪情狀顯可憫恕」之
    情形而可依刑法第59條規定減輕其刑，揆諸前揭說明，顯難
    認已提出具體理由甚明。
五、綜上所述，上訴人上訴書狀雖有敘述上訴理由，惟所述僅空
    泛指稱原判決量刑過重，請求從輕量刑及依刑法第59條規定
    減輕其刑，並無實際論述原判決有何不當或違法之內容，即
    與未敘述具體理由無異，其所為上訴不合法律上程式，且無
    從命補正，應予駁回，並依刑事訴訟法第372條之規定，不
    經言詞辯論為之。
據上論斷，應依刑事訴訟法第367條前段、第372條，判決如主文
。
中　　華　　民　　國　　110 　年　　2 　　月　　26　　日
                  刑事第二十庭  審判長法　官  王復生 
                               　　　 法　官  蕭世昌  
                              　　　  法　官  張紹省
以上正本證明與原本無異。
不得上訴。
                                      書記官  莫佳樺
中　　華　　民　　國　　110 　年　　3 　　月　　4 　　日